臺灣高雄地方法院刑事判決　　　　　110年度審金訴字第254號
公　訴　人　臺灣高雄地方檢察署檢察官
被　　　告　何忠穎


選任辯護人　陳雅娟律師
被　　　告　程子恆


　　　　　　呂怡婷


上列被告因詐欺等案件，經檢察官提起公訴（109年度偵字第126
32號、109年度偵字第12777號、109年度偵字第14407號、109年
度偵字第15350號、109年度偵字第15552號、109年度偵字第1737
7號、109年度偵字第18082號、109年度偵字第20993號、109年度
偵字第21009號、109年度偵字第21068號、110年度偵字第28號、
110年度偵字第2971號、110年度偵字第4483號、110年度偵字第
13597號），被告於準備程序中為有罪之陳述，經徵詢被告、辯
護人及檢察官意見後，本院合議庭裁定由受命法官依簡式審判程
序審理，判決如下：
    主  文
何忠穎犯如附表一編號1至12、24所示之罪，各處如附表一編號1
至12、24所示之刑，應執行有期徒刑壹年陸月。又犯如附表二所
示之罪，各處如附表二「主文」欄所示之刑（均含如易科罰金之
折算標準）。應執行有期徒刑肆月，如易科罰金，以新臺幣壹仟
元折算壹日。
程子恆犯如附表一編號1至12、24所示之罪，各處如附表一編號
1至12、24所示之刑，應執行有期徒刑壹年拾月。又犯如附表二
所示之罪，各處如附表二「主文」欄所示之刑（均含如易科罰金
之折算標準），應執行有期徒刑肆月，如易科罰金，以新臺幣壹
仟元折算壹日。未扣案之犯罪所得新臺幣肆仟元沒收，於全部或
一部不能沒收或不宜執行沒收時，追徵其價額；扣案之iPhone X
手機壹支（含sim卡，門號：0000000000）沒收。
呂怡婷犯如附表一編號1至23所示之罪，各處如附表一編號1至23
「主文」欄所示之刑。應執行有期徒刑壹年拾壹月。扣案之iPho
ne手機壹支（香檳色，含sim卡，IMEI:000000000000000、門號
：0000000000）沒收。
    事  實
一、何忠穎於民國109年5月19日找程子恆加入，另呂怡婷亦找吳
    坤霖（俟到案後另行審結）於109年5月19日加入，陳品瑑（
    另行審結）於109年5月間，加入真實姓名不詳、暱稱「順心
    」之人所組成3人以上，以實施詐術為手段，具有持續牟利
    性之詐騙集團組織，陳品瑑負責收取詐欺所得並上繳之工作
    。何忠穎、程子恆、呂怡婷、陳品瑑、吳坤霖等人與所屬詐
    欺集團成員共同意圖為自己不法之所有及掩飾或隱匿特定犯
    罪所得來源、去向，基於三人以上共同詐欺取財及洗錢之犯
    意聯絡，先由該詐欺集團將何忠穎、程子恆、呂怡婷、吳坤
    霖、陳品瑑等人編成提領款項之小組，並使用網路通訊軟體
    Telegram（俗稱飛機）作為通聯使用，由何忠穎（暱稱周潤
    發2.0）、程子恆（暱稱XXX）、呂怡婷（暱稱婷）、陳品瑑
    （暱稱酷斯拉2.0）、吳坤霖（暱稱黑肉）等人陸續加入該
    群組，而呂怡婷介紹吳坤霖加入，並負責監視吳坤霖之工作
    ，吳坤霖負責至提款機提領（俗稱車手），並由程子恆同行
    並擔任監視工作，且呂怡婷提供住處高雄市○鎮區○○街00
    號，做為該處團之聚集地。而詐欺集團成員以不詳之方式，
    使如附表一所示之人頭帳戶寄送至各地後，暱稱「順心」之
    人則傳訊息給陳品瑑，陳品瑑則轉貼訊息至上開Telegram工
    作群組內。另詐欺集團機房成員以詐術使如附表一所示之被
    害人陷於錯誤，而匯款至附表一所示之帳戶後，再由「順心
    」之人傳送訊息給陳品瑑，由陳品瑑轉貼領取款項之訊息至
    Telegram工作群組內。由吳坤霖於如附表一編號1至12所示
    之時、地提款，程子恆在旁邊監視，吳坤霖領完錢後即交由
    程子恆，並由程子恆帶至高雄市○鎮區○○街00號，交給呂
    怡婷或何忠穎，由呂怡婷或何忠穎清點無誤後，轉交給陳品
    瑑，陳品瑑再轉交給詐欺集團之成員。若陳品瑑無暇收款，
    則由呂怡婷或何忠穎等人，交由詐欺集團之成員，而隱匿犯
    罪所得去向。
二、於109年5月26日後，何忠穎及程子恆遭警調查後即退出該集
    團後，由呂怡婷、陳品瑑、吳坤霖等人繼續運作該集團，故
    呂怡婷、陳品瑑、吳坤霖等人與所屬之詐欺集團成員間，基
    於犯意聯絡及行為分擔，由吳坤霖於如附表一編號13至23所
    示之時、地提款，再交回給陳品瑑，由陳品瑑再繳給詐欺取
    財成員，而隱匿犯罪所得去向，呂怡婷則於上開工作群組監
    視，且負責聯絡吳坤霖之提款工作，並發放薪水給吳坤霖。
三、程子恆加入該集團後，偶爾兼任提領工作，其於109年5月22
    日，接受何忠穎之指示，於如附表一編號24所示之時、地，
    至提款機提領款項後，再交給何忠穎，由何忠穎交給陳品瑑
    後，再繳回詐欺集團成員。
四、何忠穎與程子恆等人，基於幫助詐欺之犯意，由何忠穎接受
    詐欺集團成員於網路之指示後，於109年5月25日、26日，指
    示程子恆於如附表二所示之時、地拿取包裹後，再交給何忠
    穎。何忠穎取得如附表二所示由邱采柔、王雅惠所寄送之金
    融卡後，再交給不詳之詐欺集團成員，由不詳之成員以如附
    表二所示之方式，使如附表二所示之被害人陷於錯誤而匯款
    後，再由不詳之人士提款該款項。
五、案經如附表一、二所示之吳偉民等24人、林淑如等5人分別
    告訴由高雄市政府警察局前鎮分局、鳳山分局、三民第二分
    局、新興分局、鼓山分局、雲林縣警察局刑事警察大隊、雲
     林縣政府警察局刑事警察大隊報告臺灣高雄地方檢察署檢
    察官偵查起訴。
    理  由
一、本件被告何忠穎、程子恆、呂怡婷所犯均係死刑、無期徒刑
    、最輕本刑為3年以上有期徒刑以外之罪，其於準備程序進
    行中就被訴事實為有罪之陳述，經受命法官告知簡式審判程
    序之旨，並聽取當事人之意見後，本院合議庭認無不得或不
    宜改依簡式審判程序進行之情形，爰依刑事訴訟法第273條
    之1第1項、第284條之1規定，裁定由受命法官獨任進行簡式
    審判程序。是本件證據調查依刑事訴訟法第273條之2規定，
    不受同法第159條第1項、第161條之2、第161條之3、第163
    條之1及第164條至170條規定之限制，合先敘明。
二、上開犯罪事實，業據被告何忠穎於本院審理時（審金訴卷第
    277、303、359頁）；被告程子恆於本院審理時（審金訴卷
    第205、277、303、359頁）；被告呂怡婷於本院審理時（審
    金訴卷第205、277、303、359頁）均坦承不諱，核與下列證
    人即共犯之證述、證人即告訴人、被害人之證述、卷內積極
    證物存卷可資佐證，印證相符：
  ㈠證人即同案被告陳品瑑於警詢（警九卷第6至12頁，警十一
    卷第11至14、20至34頁，警十三卷第3至9頁反面）、偵訊（
    偵一卷第79至82頁）及本院審理時（審金訴卷第201至209、
    387至393、405至461頁）、證人即同案被告吳坤霖於警詢（
    警一卷第7至11、15至23、34至41、44至51、54至60頁，警
    二卷第264至268頁，警五卷第3至7頁，警六卷第71至72頁，
    警七卷第6至9頁，警十卷第3至6頁，警十一卷第238至240、
    244至252、258至265頁，警十二卷第1至6頁反面）、偵訊（
    偵一卷第31至32、57至62、65至66、69至72、85至87頁，偵
    四卷第13至14頁，偵五卷第21至22頁）及本院訊問時（聲羈
    卷第17至21頁）之證述。
  ㈡（附表一）證人即告訴人陳怡君（警一卷第174至180頁）、
    證人即告訴人吳思穎（警一卷第222至227頁，警二卷第416
    至417頁）、證人即告訴人洪偉傑（警一卷第261至262頁）
    、證人即告訴人洪右芯（警一卷第273至275頁）、證人即告
    訴人李東澤（警一卷第302至303頁）、證人即告訴人楊勝吉
    （警一卷第319頁）、證人即告訴人陳宇文（警一卷第327至
    329頁）、證人即告訴人孫瑀鴻（警一卷第350至352頁）、
    證人即告訴人姚采庭（警二卷第355至356頁，警五卷第115
    至117頁）、證人即告訴人吳偉民（警二卷第363、365頁）
    、證人即告訴人陳昱盛（警二卷第381、383、384頁）、證
    人即告訴人王韋傑（警二卷第387至390頁）、證人即告訴人
    陳雅琦（警二卷第393至395頁）、證人即告訴人陳詩璇（警
    二卷第399至403頁）、證人即告訴人張鈞皓（警二卷第405
    至408頁）、證人即告訴人蔡明憲（警二卷第419至423頁）
    、證人即告訴人康晉睿（警二卷第425至427頁）、證人即告
    訴人邱偉成（警三卷第51、53頁）、證人即告訴人林子語（
    警三卷第39至41頁）、證人即告訴人游佩鈴（警三卷第15至
    18頁）、證人即被害人施朝貴（警三卷第19至21頁）、證人
    即人頭帳戶林妤穎（警五卷第9至12頁，警九卷第169至175
    頁，警十二卷第30至33頁）、證人即人頭帳戶范宗諺（警七
    卷第11至15頁）、證人即告訴人莊其真（警十一卷第46 8至
    472頁）、證人即告訴人熊惠娟（警十一卷第473至475頁）
    、證人即告訴人曾巧如（警十一卷第476至477頁）、證人即
    告訴人李欣（警十一卷第479至481頁）於警詢之證述。
  ㈢（附表二）證人即人頭帳戶邱采柔（警六卷第27至29頁）、
    證人即人頭帳戶張心慈（警六卷第31至33頁）、證人即被害
    人林淑如（警六卷第83至84頁）、證人即告訴人謝怡亘（警
    六卷第102至104頁）、證人即告訴人高義霖（警六卷第123
    至125頁）、證人即被害人郭芸均（警六卷第141至146頁）
    、證人即人頭帳戶王雅惠（警十四卷第57至61頁）、證人即
    被害人覺昶上（警十四卷第81至84頁）於警詢之證述。
  ㈣如附表一、二所示告訴人及被害人之受理詐騙通報警示簡便
    格式表、反詐騙諮詢專線紀錄表、陳報單、受理刑事案件報
    案三聯單、受理各類案件紀錄表、金融機構聯防機制通報單
    、存摺封面及內頁交易明細、ATM交易明細表、網路銀行交
    易明細、手機通訊紀錄擷取照片、提領熱點一覽表、人頭帳
    戶開戶基本資料、帳戶交易明細、宅配通貨件追蹤查詢、貨
    態查詢系統（警一卷第3至5、155至157、171至173、181至
    183、195至196、200、203至221、228至244、250、254、
    257、259至260、265至271、277至291、293至295、297至
    299、301、304至308、312至313、315、317至318、321、
    323至325、331至347、349、352至359頁，警二卷第35至41
    、43至51、233至237、333至339、382、385至386、391、
    397、431至433、435、437、439至443、445至456、459頁，
    警三卷第13、29至37、43、45至49、55至67、71至77頁，警
    四卷第7至8、23至28、31至33頁，警五卷第13至57、59、77
    、79、83至99、103至107、109、113、121、125至141、143
    至145頁，警六卷第35至41、43、85至99、101、106至111、
    113至121、127、129、137至139、149至161、163至165頁，
    偵七卷第11、13、17、25至27、29至31、61至62、67至68、
    72至80頁，警九卷第133至135、137至138、141至142、145
    、147至149頁，警十卷第27頁，警十一卷第196至197、215
    至216、323至408、431至432、439、478、483至486頁，警
    十二卷第38至42頁反面，警十四卷第49、67至71、79至80、
    87至101頁）。
  ㈤並有監視器錄影畫面擷取照片、蒐證照片（警一卷第89至
    153頁，警二卷第341至345、461至487頁，警三卷第15至27
    頁，警四卷第35頁，警五卷第61至63頁，警七卷第17至21頁
    ，警九卷第151至161頁，警十卷第29至31頁，警十一卷第
    217至219、241至243、253至257頁，警十二卷第7至10頁，
    警十四卷第29至47頁）。
  ㈥足認被告3人前揭任意性自白，核與卷內積極事證，均參核
    相符，堪以採信。是本案事證明確，被告3人上開犯行，堪
    以認定，均應依法論科。
三、論罪科刑：
  ㈠按共同正犯之成立，祇須具有犯意之聯絡及行為之分擔，既
    不問犯罪動機起於何人，亦不必每一階段犯行，均須參與，
    若共同實施犯罪行為之人，在共同意思範圍內，各自分擔犯
    罪行為之一部，相互利用他人之行為，以達其犯罪之目的，
    其成立不以全體均參與實施犯罪構成要件之行為為要件；參
    與犯罪構成要件之行為者，固為共同正犯；以自己共同犯罪
    之意思，參與犯罪構成要件以外之行為，或以自己共同犯罪
    之意思，事前同謀，而由其中一部分人實行犯罪之行為者，
    亦均應認為共同正犯，使之對於全部行為所發生之結果，負
    其責任。另共同正犯之意思聯絡，原不以數人間直接發生者
    為限，若有間接之聯絡者，亦包括在內，如甲分別邀約乙、
    丙犯罪，雖乙、丙間彼此並無直接之聯絡，亦無礙於其為共
    同正犯之成立（最高法院34年上字第862號、73年台上字第
    1886號、77年台上字第2135號判例要旨、92年度台上字第28
    24號判決意旨參照）。參以目前詐欺集團之犯罪型態，自架
    設跨國遠端遙控電話語音託撥及網路約定轉帳之國際詐騙電
    話機房平台，至刊登廣告、收購人頭帳戶、撥打電話實施詐
    騙、指定被害人匯款帳戶、自人頭帳戶提領款項、取贓分贓
    等階段，乃係需由多人縝密分工方能完成之集團性犯罪。查
    本案被告何忠穎、程子恆、呂怡婷加入本件暱稱「順心」之
    身分不詳成年人士所屬之詐欺集團，負責收取詐欺所得、提
    領贓款（俗稱車手）、在場監視，再將款項交予同案被告陳
    品瑑後，上繳該詐欺集團其他成員，被告3人雖未自始至終
    參與各階段之犯行，但主觀上對該詐欺集團呈現細密之多人
    分工模式及彼此扮演不同角色、分擔相異工作，而屬有牟利
    性之結構性組織等節，顯已有所預見，且其所參與者既係本
    件整體詐欺取財犯罪計畫不可或缺之重要環節，而被告3人
    與同案被告陳品瑑、吳坤霖、「順心」及其他真實姓名不詳
    成年人員間，在合同意思範圍內，各自分擔本件犯罪行為之
    一部，彼此相互利用他人之行為，最終共同達成其等詐欺取
    財犯罪之目的，依前揭說明，被告3人自應就本件詐欺集團
    詐欺取財犯行所發生之結果，同負全責。
  ㈡次按洗錢防制法業於105年12月28日修正公布，於106年6月2
    8日生效施行。依修正後即現行洗錢防制法第2條第2款、第3
    條第2款規定，掩飾或隱匿刑法第339條犯罪所得之本質、來
    源、去向、所在、所有權、處分權或其他權益者，即構成洗
    錢行為。是依修正後洗錢防制法，掩飾刑法第339條第1項詐
    欺取財犯罪所得去向之行為，亦可構成洗錢罪。本案被告3
    人與同案被告陳品瑑、吳坤霖分持人頭帳戶提款卡、密碼，
    於如附表一所示之時間、地點提領詐騙款項，並交付予「順
    心」等人所屬之詐欺集團成員之上游，實已該當於掩飾、隱
    匿特定犯罪所得去向之行為要件。
  ㈢再按加重詐欺罪，係侵害個人財產法益之犯罪，其罪數之計
    算，核與參與犯罪組織罪之侵害社會法益有所不同，審酌現
    今詐欺集團之成員皆係為欺罔他人，騙取財物，方參與以詐
    術為目的之犯罪組織。倘若行為人於參與詐欺犯罪組織之行
    為繼續中，先後多次為加重詐欺之行為，因參與犯罪組織罪
    為繼續犯，犯罪一直繼續進行，直至犯罪組織解散，或其脫
    離犯罪組織時，其犯行始行終結。故該參與犯罪組織與其後
    之多次加重詐欺之行為皆有所重合，然因行為人僅為一參與
    犯罪組織行為，侵害一社會法益，屬單純一罪，應僅就「該
    案中」與參與犯罪組織罪時間較為密切之「首次」加重詐欺
    犯行，論以參與犯罪組織罪及加重詐欺罪之想像競合犯，而
    其他之加重詐欺犯行，祗需單獨論罪科刑即可，無需再另論
    以參與犯罪組織罪，以避免重複評價。
  ㈣另按刑法上之幫助犯，係對於犯罪與正犯有共同之認識，而
    以幫助之意思，對於正犯資以助力，而未參與實施犯罪之行
    為者而言（最高法院75年度台上字第1509號、88年度台上字
    第1270號判決亦同此意旨）。是以，如未參與實施犯罪構成
    要件之行為，且係出於幫助之意思提供助力，即屬幫助犯，
    而非共同正犯。本件被告程子恆將如附表二編號1至5所示之
    人頭帳戶交付予被告何忠穎，被告何忠穎復轉交予真實姓名
    年籍不詳之成年人及其所屬詐欺集團成員，雖因而便利該詐
    欺集團成員得基於三人以上共同詐欺取財之犯意，向如附表
    二編號1至5之林淑如施以詐術，致被害人等陷於錯誤並受騙
    匯款，而遂行其等三人以上共同詐欺取財之犯行。然被告程
    子恆、何忠穎代收裝有人頭帳戶之包裹轉交予詐欺集團使用
    之行為，並不等同於向告訴人等施以欺罔之詐術行為，且無
    證據證明被告程子恆、何忠穎如事實欄四所為參與三人以上
    共同詐欺取財犯行之構成要件行為，則被告程子恆、何忠穎
    轉交上開人頭帳戶包裹予詐欺集團使用之行為，係對前開詐
    騙集團遂行三人以上共同詐欺取財犯行，資以助力，揆諸前
    揭判決意旨，應論以幫助犯。
  ㈤核被告何忠穎、程子恆、呂怡婷就附表一編號1所為，均係
    犯組織犯罪防制條例第3條第1項後段之參與犯罪組織罪、洗
    錢防制法第14條第1項之洗錢罪、刑法第339條之4第1項第2
    款之三人以上共同詐欺取財罪；被告何忠穎、程子恆、呂怡
    婷就附表一編號2至12，被告呂怡婷就附表一編號13至23，
    被告何忠穎、程子恆就附表一編號24所為，均係犯洗錢防制
    法第14條第1項之洗錢罪、刑法第339條之4第1項第2款之三
    人以上共同詐欺取財罪；被告何忠穎、程子恆就附表二編號
    1至5所為，均係犯刑法第30條第1項、第339條之4第1項第2
    款之幫助犯三人以上共同詐欺取財罪。
  ⒈被告何忠穎、程子恆、呂怡婷就附表一編號1至12所為，與
    同案被告陳品瑑、吳坤霖及其他真實姓名年籍不詳之詐欺集
    團成員間，互有犯意聯絡及行為分擔，為共同正犯；被告呂
    怡婷就附表一編號13至23所為，與同案被告陳品瑑、吳坤霖
    及其他真實姓名年籍不詳之詐欺集團成員間，互有犯意聯絡
    及行為分擔，為共同正犯；被告何忠穎、程子恆就附表一編
    號24所為，與同案被告陳品瑑及其他真實姓名年籍不詳之詐
    欺集團成員間，互有犯意聯絡及行為分擔，為共同正犯。
  ⒉又被告何忠穎、程子恆、呂怡婷與所屬詐欺集團成員所為就
    附表一編號1至11、13至20、23至24，關於同一編號內多次
    提領行為，均係利用同一機會，於密切接近之時間內所為，
    分別侵害各告訴人之同一法益，依一般社會健全觀念，難以
    強行分開，於刑法評價上，應視為數個舉動之接續實行，合
    為包括之一行為予以評價，應分別論以接續犯之一罪。
  ⒊再被告何忠穎、程子恆、呂怡婷就附表一編號1所為，係以
    一行為同時觸犯組織犯罪防制條例第3條第1項後段之參與犯
    罪組織罪、洗錢防制法第14條第1項之洗錢罪、刑法第339條
    之4第1項第2款之三人以上共同詐欺取財罪，為想像競合犯
    ，應依刑法第55條前段規定，均從一重論以三人以上共同詐
    欺取財罪；被告何忠穎、程子恆、呂怡婷就附表一編號2至
    12、被告呂怡婷就附表一編號13至23、被告何忠穎、程子恆
    就附表一編號24所為，均係以一行為同時觸犯洗錢防制法第
    14條第1項之洗錢罪、刑法第339條之4第1項第2款之三人以
    上共同詐欺取財罪，均為想像競合犯，應依刑法第55條前段
    規定，均從一重論以三人以上共同詐欺取財罪。
  ⒋又被告程子恆、何忠穎領取邱采柔所寄送含金融帳戶資料之
    包裹交予詐騙集團成員，僅為一幫助行為，而同時侵害如附
    表二編號1至4之林淑如等人之財產法益，乃屬一行為同時觸
    犯數罪名之同種想像競合犯，應依刑法第55條前段規定，從
    同一重之幫助犯三人以上共同詐欺取財罪論處。被告程子恆
    、何忠穎就事實欄四所為，未實際參與三人以上共同詐欺取
    財之犯行，所犯情節較正犯輕微，爰均依刑法第30條第2項
    之規定，減輕其刑。
  ⒌被告3人所犯如附表一、二各罪間，犯意各別、時地有異、
    手段有別，應以數罪併罰之。
  ㈥復按想像競合犯之處斷刑，本質上係「刑之合併」。其所謂
    從一重處斷，乃將想像競合犯組成之評價上數罪，合併為科
    刑一罪，其所對應之刑罰，亦合併其評價上數罪之數法定刑
    ，而為一個處斷刑。易言之，想像競合犯侵害數法益者皆成
    立犯罪，論罪時必須輕、重罪併舉論述，同時宣告所犯各罪
    名，包括各罪有無加重、減免其刑之情形，亦應說明論列，
    量刑時併衡酌輕罪部分量刑事由，評價始為充足，然後依刑
    法第55條前段規定「從一重處斷」，非謂對於其餘各罪可置
    而不論。因此，法院決定處斷刑時，雖以其中最重罪名之法
    定刑，做為裁量之準據，惟於裁量其輕重時，仍應將輕罪合
    併評價在內（最高法院108年度台上字第4405號、第4408號
    刑事判決意旨參照）。查被告何忠穎、程子恆、呂怡婷就
    本件犯行，於本院審理時均坦承不諱（審金訴卷第205、277
    、303、359頁），依洗錢防制法第16條第2項規定：「犯前
    二條之罪，在偵查或審判中自白者，減輕其刑。」，故本件
    被告3人所犯一般洗錢罪，依上開說明，均應減輕其刑，又
    被告3人本件犯行均係從一重論處三人以上共同詐欺取財罪
    ，是其此部分想像競合輕罪得減刑部分，本院量刑時將併予
    審酌。
  ㈦爰以行為人之責任為基礎，審酌被告3人均正值青壯，不思
    循正常途徑賺取生活所需，竟圖謀非法所得，與同案被告陳
    品瑑、吳坤霖加入「順心」所屬之詐欺集團，共同為如附表
    一、二所示之三人以上共同詐欺取財、洗錢、幫助等犯行，
    負責擔任取款車手、監視車手之工作，嚴重影響金融秩序，
    破壞社會互信基礎，助長詐騙犯罪歪風，並增加查緝犯罪及
    告訴人尋求救濟之困難，所為實屬不該。惟念其等犯後終能
    坦承犯行，態度非惡；並衡以被告何忠穎已與附表一編號3
    、5、7、24被害人（陳怡君、王韋傑、陳詩璇）、附表二編
    號5被害人（覺昶上）調解成立，與附表一編號9被害人（吳
    思穎）私人和解，並依調解、和解條件各給付36,000元、10
    ,000元、40,000元、24,000元及50,000元，上開被害人並請
    求就被告何忠穎從輕量刑，惟其尚未與其他被害人和解或賠
    償；被告呂怡婷已與附表一編號13、19之告訴人（楊勝吉、
    林子語）調解成立，並已依調解條件各賠償第1期10,000元
    、10,000元，惟尚未與其他被害人和解或賠償，有其等調解
    筆錄、刑事陳述狀存卷可稽（審金訴㈠卷第261至267頁，㈡
    卷第81至85、119至123、157至161、163頁）；而被告程子
    恆迄未與被害人調解或賠償；而被告3人就洗錢防制法部分
    於審判中均自白有斟酌減輕事由，且在該詐欺集團內擔任車
    手、監視之工作，參與犯罪腳色較輕，各別獲得之報酬非鉅
    ，罪責較該詐騙集團之主嫌綽號「順心」或其他實施詐騙之
    共犯為輕等個人責任基礎。復衡量本院審理時，被告何忠穎
    自陳學歷為高職畢業，現在從事刺青師，月收入約4、5萬元
    ，未婚，無小孩；被告程子恆自陳學歷為高職肄業，現在從
    事修車，月收入約2萬多元，已婚，有一個小孩；被告呂怡
    婷自陳學歷為高職肄業，現在從事家管，月收入約2萬元，
    已婚，有兩個小孩等智識程度、家庭及經濟狀況（審金訴卷
    第359頁），暨其等犯罪之動機、目的、手段、所生損害等
    一切情狀，分別量處如附表一、二主文欄所示之刑。
  ㈧定執行刑：
    按刑法第51條數罪併罰定執行刑之立法方式，採限制加重原
    則，亦即非以累加方式定應執行刑，被告每次犯罪手法類似
    ，如以實質累加方式定應執行刑，則處罰之刑度顯將超過其
    行為之不法內涵，違反罪責原則，及考量因生命有限，刑罰
    對被告造成之痛苦程度，係隨刑度增加而生加乘效果，非以
    等比方式增加，是以隨罪數增加遞減刑罰方式，當足以評價
    被告行為不法性之法理（即多數犯罪責任遞減原則）。再按
    數罪併罰之定應執行之刑，係出於刑罰經濟與責罰相當之考
    量，並非予以犯罪行為人或受刑人不當之利益，為一種特別
    的量刑過程，相較於刑法第57條所定科刑時應審酌之事項係
    對一般犯罪行為之裁量，同法第51條之定應執行刑，乃係對
    犯罪行為人本身及所犯各罪之總檢視，除應考量行為人所犯
    數罪反應出之人格特性，並應權衡審酌行為人之責任與整體
    刑法目的暨相關刑事政策，在量刑權之法律拘束性原則下，
    依刑法第51條第5款之規定，採限制加重原則，以宣告各刑
    中之最長期為下限，各刑合併之刑期為上限，但最長不得逾
    30年，資為量刑自由裁量權之外部界限，並應受法秩序理念
    規範之比例原則、平等原則、責罰相當原則、重複評價禁止
    原則等自由裁量權之內部抽象價值要求界限之支配，以使輕
    重得宜，罰當其責，俾符合法律授與裁量權之目的，以區別
    數罪併罰與單純數罪之不同，兼顧刑罰衡平原則。本案被告
    3人附表一所示之罪，均係犯三人以上共同詐欺取財罪；被
    告何忠穎、程子恆附表二所示之罪，均係幫助犯三人以上共
    同詐欺取財罪，犯罪手法類似、相同，如附表一均係監視車
    手、將車手取款轉交上手，如附表二係代收包裹轉交詐欺集
    團，被害對象分別附表一編號1至12、24及附表二之人（被
    告何忠穎、程子恆）、附表一編號1至23之人（被告呂怡婷
    ），犯罪期間非長（109年5月19日至同年6月6日），與被害
    人成立調解之多寡，兼衡被告3人如附表一、二所示之罪質
    、提領數額高低、欲達到犯罪預防目的所需之制裁程度等情
    節，暨被告3人所犯數罪所反應之人格特性，及整體刑法目
    的暨相關刑事政策，依法定其等應執行刑如主文所示。
四、沒收：
  ㈠按犯罪所得，屬於犯罪行為人者，沒收之；前二項之沒收，
    於全部或一部不能沒收或不宜執行沒收時，追徵其價額；宣
    告前二條之沒收或追徵，有過苛之虞、欠缺刑法上之重要性
    、犯罪所得價值低微，或為維持受宣告人生活條件之必要者
    ，得不宣告或酌減之；宣告多數沒收者，併執行之，刑法第
    38條之1第1項前段、第3項、第38條之2第2項、第40條之2第
    1項分別定有明文。次按共同犯罪行為人之組織分工及不法
    所得，未必相同，特別是集團性或重大經濟、貪污犯罪，彼
    此間犯罪所得分配懸殊，其分配較少甚或未受分配之人，如
    仍應就全部犯罪所得負連帶沒收之責，超過其個人所得之剝
    奪，無異代替其他犯罪參與者承擔刑罰，顯失公平。故共同
    犯罪，其所得之沒收，應就各人分得之數為之（最高法院10
    4年度第13次刑事庭會議決議、104年度台上字第3935號判決
    意旨參照）。經查：
  ⒈被告何忠穎於警詢時供述：從我109年5月左右加入到這集團
    被警方查獲為止，我獲得的酬勞總共有新臺幣3萬元左右等
    語（警八卷第7頁），惟被告何忠穎已與附表一編號3、5、7
    、24之被害人陳怡君、王韋傑、陳詩璇、施朝貴、附表二編
    號5之被害人覺昶上調解成立，並各依調解條件當場給付36,
    000元、10,000元、40,000元、20,000元、24,000元，業如
    上述，顯已逾被告何忠穎本案所獲得之報酬30,000元，是應
    認被告何忠穎已未保留本案犯行之犯罪所得，如再宣告沒收
    此部分犯罪所得，有過苛之虞，爰依刑法第38條之2第2項規
    定不予宣告沒收或追徵。
  ⒉被告程子恆於警詢時供稱：擔任領簿手之角色共領過4、5次
    包裹，收受10張提款卡左右，獲得約2,000、3,000元工資；
    我擔任收水（領取詐欺贓款）之角色，大概收了15次贓款，
    同樣獲得獲得約2,000、3,000元工資等語（警二卷第309頁
    ），本院就被告程子恆於本案犯罪所得之認定，依其所述採
    較有利被告之認定方式（即附表一編號1至12、24部分僅以
    2,000元為計，附表二編號1至5部分亦僅以2,000元為計，共
    計取得報酬4,000元）予以計算。是以被告程子恆本案犯罪
    之不法所得4,000元，既未扣案，爰依刑法第38條之1第1項
    前段、第3項規定，於全部或一部不能沒收或不宜執行沒收
    時，追徵其價額。且宣告多數沒收，依刑法第40條之2第1項
    規定，併執行之。
  ⒊被告呂怡婷於偵查中供陳：我只有介紹吳坤霖，陳品瑑會給
    我錢，前後有25,000元，吳坤霖當天提領完贓款後，陳品瑑
    會發錢給我等語（偵二卷第78頁），被告呂怡婷為本件犯行
    之犯罪所得即25,000元，原均應依刑法第38條之1第1項前段
    、第3項宣告沒收或追徵，然被告呂怡婷已與附表一編號13
    、19之告訴人楊勝吉、林子語調解成立，並已各依調解條件
    賠償第1期10,000元、10,000元，業如上述，是被告呂怡婷
    已賠償之部分，應認其未保留此部分之犯罪所得，而被告呂
    怡婷尚未賠償之部分，若其未依約履行後續賠償，告訴人可
    持調解筆錄為執行名義，向法院聲請對被告呂怡婷名下財產
    為強制執行，是該調解筆錄已足以保障告訴人，並達澈底剝
    奪犯罪所得之修法目的，是本院認倘仍對被告呂怡婷宣告沒
    收犯罪所得，有過苛之虞，亦無助於告訴人權益之保護，爰
    依刑法第38條之2第2項規定，不予宣告沒收犯罪所得。
  ㈡另按供犯罪所用、犯罪預備之物或犯罪所生之物，屬於犯罪
    行為人者，得沒收之，刑法第38條第2項前段定有明文。
  ⒈被告程子恆扣案之iPhone X手機1支（含sim卡，門號：0000
    000000），被告程子恆於警詢時供稱：我都是用手機之Tele
    gram通訊軟體與其他詐欺集團成員聯繫（警二卷第306、319
    頁）。是該iPhone X手機既為供被告程子恆本案犯罪所用之
    物，亦屬於被告程子恆所有，應依刑法第38條第2項規定宣
    告沒收。
  ⒉被告呂怡婷扣案之iPhone手機1支（香檳色，含sim卡，IMEI
    :000000000000000、門號：0000000000），被告於警詢時供
    稱：警方查獲詐騙集團車手吳坤霖，其手機Telegram暱稱「
    婷」之女子，是我本人，Telegram也是我用電話號碼註冊的
    等情（警二卷第19至20頁）。是該iPhone手機既為供被告呂
    怡婷所有、供其本案犯罪所用之物，應依刑法第38條第2項
    規定宣告沒收。
  ㈢至被告程子恆、呂怡婷本件其餘扣案物，遍查卷內無其他積
    極證據足以證明該其餘扣案物與其等本案犯行有所關聯，故
    均不予宣告沒收，併予敘明。
五、不再審酌宣告強制工作（參與組織犯罪部分）：
    按行為人以一行為觸犯組織犯罪防制條例第3條第1項後段之
    參與犯罪組織罪，及刑法第339條之4第1項第2款之加重詐欺
    取財罪，依刑法第55條前段規定從一重之犯三人以上共同詐
    欺取財罪處斷，而為科刑時，於有預防矯治其社會危險性之
    必要，且符合比例原則之範圍內，由法院依組織犯罪防制條
    例第3條第3項規定，一併宣告刑前強制工作（最高法院刑事
    大法庭108年度台上大字第2306號裁定意旨參照）。查本案
    被告何忠穎、程子恆、呂怡婷固有參與由暱稱「順心」等數
    名不詳成年人士組成之犯罪組織，然本院衡酌被告何忠穎、
    程子恆、呂怡婷為求賺取金錢，而有本件犯行，犯後於本院
    審理中坦承全部犯行，依其行為表現之嚴重性、危險性，尚
    未達於無可容忍之程度，依憲法比例原則之規範，認量處被
    告3人如主文欄所示之刑，已足收懲儆之效，尚未達須以保
    安處分預防矯治之程度而有施以強制工作之必要，被告3人
    經本案有期徒刑宣告，非不能對其產生矯正策勵之影響。是
    依刑事比例原則為綜合判斷，尚難認被告3人有令入勞動場
    所強制工作之必要，爰不予宣告強制工作，併此敘明。
據上論斷，應依刑事訴訟法第273條之1第1項、第284條之1、第
299條第1項前段，組織犯罪防制條例第3條第1項後段，洗錢防制
法第14條第1項，刑法第11條前段、第28條、第30條第1項、第2
項、第339條之4第1項第2款、第55條前段、第51條第5款、第41
條第1項前段第38條第2項、第38條之1第1項前段、第3項、第40
條之2第1項，刑法施行法第1條之1第1項，判決如主文。
本案經檢察官鄭博仁提起公訴，檢察官呂乾坤到庭執行職務。
中    華    民    國   111    年     1    月    10    日
                  刑事第五庭    法  官  李昆南
以上正本證明與原本無異。
如不服本判決應於收受送達後20日內向本院提出上訴書狀，並應
敘述具體理由；如未敘述上訴理由者，應於上訴期間屆滿後20日
內向本院補提理由書（均須按他造當事人之人數附繕本）「切勿
逕送上級法院」。
因疫情而遲誤不變期間，得向法院聲請回復原狀。
中    華    民    國   111    年    1     月    11    日
                                書記官  鄭仕暘
附錄本判決論罪科刑法條：
洗錢防制法第14條
有第二條各款所列洗錢行為者，處7年以下有期徒刑，併科新臺
幣5百萬元以下罰金。
前項之未遂犯罰之。
前二項情形，不得科以超過其特定犯罪所定最重本刑之刑。
中華民國刑法第339條之4
犯第339條詐欺罪而有下列情形之一者，處1年以上7年以下有期
徒刑，得併科1百萬元以下罰金：
一、冒用政府機關或公務員名義犯之。
二、三人以上共同犯之。
三、以廣播電視、電子通訊、網際網路或其他媒體等傳播工具，
    對公眾散布而犯之。
前項之未遂犯罰之。
組織犯罪防制條例第3 條
發起、主持、操縱或指揮犯罪組織者，處3年以上10年以下有期
徒刑，得併科新臺幣1億元以下罰金；參與者，處6月以上5年以
下有期徒刑，得併科新臺幣1千萬元以下罰金。但參與情節輕微
者，得減輕或免除其刑。
具公務員或經選舉產生之公職人員之身分，犯前項之罪者，加重
其刑至二分之一。
犯第1 項之罪者，應於刑之執行前，令入勞動場所，強制工作，
其期間為3年。
前項之強制工作，準用刑法第90條第2項但書、第3項及第98條第
2項、第3項規定。
以言語、舉動、文字或其他方法，明示或暗示其為犯罪組織之成
，或與犯罪組織或其成員有關聯，而要求他人為下列行為之一者
，處3年以下有期徒刑，得併科新臺幣3百萬元以下罰金：
一、出售財產、商業組織之出資或股份或放棄經營權。
二、配合辦理都市更新重建之處理程序。
三、購買商品或支付勞務報酬。
四、履行債務或接受債務協商之內容。
前項犯罪組織，不以現存者為必要。
以第5項之行為，使人行無義務之事或妨害其行使權利者，亦同
。
第5項、第7項之未遂犯罰之。
 
附表一：
┌─┬───┬───────────┬───────────┬───────────────┐
│編│被害人│詐騙方式及結果        │不法所得提領情形      │        主文（宣告刑）        │
│號│      │                      │                      │                              │
├─┼───┼───────────┼───────────┼───────────────┤
│１│告訴人│機房成員假裝成銀行人員│⑴由吳坤霖於109年5月19│何忠穎犯三人以上共同詐欺取財罪│
│  │吳偉民│並聯絡吳偉民，佯稱「因│  日13時38分許，依陳品│，處有期徒刑壹年壹月。        │
│  │      │網路購物刷卡錯誤，需依│  瑑指示而至高雄市鳳山│程子恆犯三人以上共同詐欺取財罪│
│  │      │其指示操作」等語，致吳│  區中山東路88號統一超│，處有期徒刑壹年壹月。        │
│  │      │偉民陷於錯誤，依指示於│  商中東門市領取林妤穎│呂怡婷犯三人以上共同詐欺取財罪│
│  │      │109年5月19日16時43分至│  寄送之包裹（內含左列│，處有期徒刑壹年壹月。        │
│  │      │17時4分許，陸續匯款4萬│  2帳戶提款卡）。再於 │                              │
│  │      │9,987元、4萬9,989元、3│  同日16時48分、17時32│                              │
│  │      │萬元（扣除手續費15元為│  分許，持000-00000000│                              │
│  │      │2萬9,985元）至000-0000│  232022帳戶提款卡，在│                              │
│  │      │0000000000帳戶，及匯款│  高雄市前鎮區英德街14│                              │
│  │      │2萬9,987元、3萬元（扣 │  9號英德街郵局提款機 │                              │
│  │      │除手續費15元為2萬9,985│  提領5萬、2萬1,000元 │                              │
│  │      │元）、3萬元至000-00000│  ，另於17時6分、17時 │                              │
│  │      │0000000號帳戶內。     │  10分許，在高雄市前鎮│                              │
├─┼───┼───────────┤  區光華二路51號新興郵├───────────────┤
│２│告訴人│機房成員假裝成購物網站│  局提款機提領4萬9,000│何忠穎犯三人以上共同詐欺取財罪│
│  │姚采庭│員工及銀行人員並聯絡姚│  元、3萬元。         │，處有期徒刑壹年壹月。        │
│  │      │采庭，佯稱「因員工在網│⑵吳坤霖於同日17時14分│程子恆犯三人以上共同詐欺取財罪│
│  │      │路購物設定錯誤將連續扣│  、18分，持000-000000│，處有期徒刑壹年壹月。        │
│  │      │款，需依其指示操作解除│  000000號帳戶提款卡，│呂怡婷犯三人以上共同詐欺取財罪│
│  │      │」等語，致姚采庭陷於錯│  在高雄市前鎮區鄭和南│，處有期徒刑壹年壹月。        │
│  │      │誤，依指示於109年5月19│  路420-1號全家便利商 │                              │
│  │      │日17時19分許，匯款2萬1│  店提款機提領3萬、3萬│                              │
│  │      │,234元至000-0000000000│  元，再於17時37分許，│                              │
│  │      │2022帳戶，另於同日17時│  在高雄市苓雅區英祥街│                              │
│  │      │22分匯款8,123元至013-0│  17號萊爾富便利商店提│                              │
│  │      │00000000000號帳戶內。 │  款機提領3萬8,000元。│                              │
├─┼───┼───────────┼───────────┼───────────────┤
│３│告訴人│機房成員假裝成購物網站│由吳坤霖於109年5月19日│何忠穎犯三人以上共同詐欺取財罪│
│  │陳怡君│員工及銀行人員並聯絡陳│20時43分、21時1分、3分│，處有期徒刑壹年壹月。        │
│  │      │怡君，佯稱「因網路購物│，至高雄市前鎮區英德街│程子恆犯三人以上共同詐欺取財罪│
│  │      │設定信用卡設定錯誤將扣│149號英德街郵局提款機 │，處有期徒刑壹年壹月。        │
│  │      │款，需依其指示操作解除│，持左列帳戶金融卡提領│呂怡婷犯三人以上共同詐欺取財罪│
│  │      │」等語，致陳怡君陷於錯│5萬元、5萬元、5萬元； │，處有期徒刑壹年壹月。        │
│  │      │誤，依指示於109年5月19│再於同日22時16分，至高│                              │
│  │      │日20時39分、59分、21時│雄市○○區○○路000號 │                              │
│  │      │0分、21時46分許，陸續 │新富郵局提款機將3萬元 │                              │
│  │      │匯款4萬9,985元、4萬9,9│轉匯至000-000000000000│                              │
│  │      │85元、4萬9,985元、2萬9│號帳戶。              │                              │
│  │      │,985元至000-0000000000│                      │                              │
│  │      │8801號帳戶。          │                      │                              │
├─┼───┼───────────┼───────────┼───────────────┤
│４│告訴人│機房成員假裝成購物網站│由吳坤霖於109年5月22日│何忠穎犯三人以上共同詐欺取財罪│
│  │陳雅琦│員工及銀行人員並聯絡陳│22時25分、26分，至高雄│，處有期徒刑壹年壹月。        │
│  │      │雅琦，佯稱「因網路購物│市○鎮區○○○路00號新│程子恆犯三人以上共同詐欺取財罪│
│  │      │信用卡設定錯誤將連續12│興郵局提款機，持左列帳│，處有期徒刑壹年壹月。        │
│  │      │期扣款，需依其指示操作│戶金融卡提領6萬元、2萬│呂怡婷犯三人以上共同詐欺取財罪│
│  │      │」等語，致陳雅琦陷於錯│8千元；再於同日22時32 │，處有期徒刑壹年壹月。        │
│  │      │誤，依指示於109年5月22│分、33分許，至高雄市前│                              │
│  │      │日22時19分、26分許，匯│鎮區英德街149號英德街 │                              │
│  │      │款4萬9,983元、3萬989元│郵局提款機提領3萬9,000│                              │
│  │      │至000-000000000000號帳│元、1萬元。           │                              │
│  │      │戶。                  │                      │                              │
├─┼───┼───────────┤                      ├───────────────┤
│５│告訴人│機房成員假裝成購物網站│                      │何忠穎犯三人以上共同詐欺取財罪│
│  │王韋傑│員工及銀行人員並聯絡王│                      │，處有期徒刑壹年。            │
│  │      │韋傑，佯稱「因網路駭客│                      │程子恆犯三人以上共同詐欺取財罪│
│  │      │入侵而誤刷卡，需依其指│                      │，處有期徒刑壹年。            │
│  │      │示操作」等語，致王韋傑│                      │呂怡婷犯三人以上共同詐欺取財罪│
│  │      │陷於錯誤，依指示於109 │                      │，處有期徒刑壹年。            │
│  │      │年5月22日22時19分、23 │                      │                              │
│  │      │分許，匯款3萬8,123元、│                      │                              │
│  │      │1萬560元至000-00000000│                      │                              │
│  │      │5662號帳戶。          │                      │                              │
├─┼───┼───────────┤                      ├───────────────┤
│６│告訴人│機房成員假裝成購物網站│                      │何忠穎犯三人以上共同詐欺取財罪│
│  │陳昱盛│員工及銀行人員並聯絡陳│                      │，處有期徒刑壹年壹月。        │
│  │      │昱盛，佯稱「因網路購物│                      │程子恆犯三人以上共同詐欺取財罪│
│  │      │訂單出錯，需依其指示操│                      │，處有期徒刑壹年壹月。        │
│  │      │作」等語，致陳昱盛陷於│                      │呂怡婷犯三人以上共同詐欺取財罪│
│  │      │錯誤，依指示於109年5月│                      │，處有期徒刑壹年壹月。        │
│  │      │22日22時24分許，匯款1 │                      │                              │
│  │      │萬201元至000-000000000│                      │                              │
│  │      │662號帳戶。           │                      │                              │
├─┼───┼───────────┼───────────┼───────────────┤
│７│告訴人│機房成員假裝成購物網站│由吳坤霖於109年5月22日│何忠穎犯三人以上共同詐欺取財罪│
│  │陳詩璇│員工及銀行人員並聯絡陳│19時27分，至高雄市前鎮│，處有期徒刑壹年貳月。        │
│  │      │詩璇，佯稱「因網路購物│區鄭和南路420-1號全家 │程子恆犯三人以上共同詐欺取財罪│
│  │      │訂單出錯，需依其指示操│便利商店提款機，持左列│，處有期徒刑壹年貳月。        │
│  │      │作」等語，致陳詩璇陷於│帳戶金融卡提領10萬元，│呂怡婷犯三人以上共同詐欺取財罪│
│  │      │錯誤，依指示於109年5月│再於23日0時12分，至上 │，處有期徒刑壹年貳月。        │
│  │      │22日19時21分及5月23日0│開地點持左列帳戶金融卡│                              │
│  │      │時5分許，分別匯款9萬9,│提領10萬元。          │                              │
│  │      │999元、9萬9,999元至013│                      │                              │
│  │      │-000000000000號帳戶。 │                      │                              │
├─┼───┼───────────┼───────────┼───────────────┤
│８│告訴人│機房成員假裝成購物網站│由吳坤霖於109年5月23日│何忠穎犯三人以上共同詐欺取財罪│
│  │張鈞皓│客服人員及銀行人員並聯│1時54分許，至高雄市鼓 │，處有期徒刑壹年壹月。        │
│  │      │絡張鈞皓，佯稱「因員工│山區九如四路1466號全家│程子恆犯三人以上共同詐欺取財罪│
│  │      │設定錯誤而為分期付款，│便利商店內惟門市領取范│，處有期徒刑壹年壹月。        │
│  │      │需依其指示操作」等語，│宗諺寄送之包裹（內含  │呂怡婷犯三人以上共同詐欺取財罪│
│  │      │致張鈞皓陷於錯誤，依指│000 -0000000000000號、│，處有期徒刑壹年壹月。        │
│  │      │示於109年5月23日16時9 │000 -000000000000號、 │                              │
│  │      │分，匯款2萬9,987元至80│000 -00000000000000號 │                              │
│  │      │0-0000000000000號帳戶 │帳戶提款卡）；再由吳坤│                              │
│  │      │，再於109年5月23日17時│霖於109年5月23日17時30│                              │
│  │      │5分許，匯款9萬9,989元 │分，至高雄市前鎮區班超│                              │
│  │      │至000-000000000000號帳│路132號華南銀行籬仔內 │                              │
│  │      │戶內。                │分行提款機，持000-0000│                              │
│  │      │                      │00000000號帳戶金融卡提│                              │
│  │      │                      │領3萬元、3萬元、3萬元 │                              │
│  │      │                      │、1萬元，共計10萬元。 │                              │
├─┼───┼───────────┼───────────┼───────────────┤
│９│告訴人│機房成員假裝成購物網站│⑴由吳坤霖於109年5月23│何忠穎犯三人以上共同詐欺取財罪│
│  │吳思穎│客服人員及銀行人員並聯│  日17時3分、5分許，持│，處有期徒刑壹年壹月。        │
│  │      │絡吳思穎，佯稱「因員工│  000-000000000000號帳│程子恆犯三人以上共同詐欺取財罪│
│  │      │設定錯誤而多扣款，需依│  戶提款卡，至高雄市前│，處有期徒刑壹年壹月。        │
│  │      │其指示操作」等語，致吳│  鎮區瑞隆路482號籬仔 │呂怡婷犯三人以上共同詐欺取財罪│
│  │      │思穎陷於錯誤，依指示於│  內郵局提款機提領6萬 │，處有期徒刑壹年壹月。        │
│  │      │109年5月23日16時56分、│  、2萬5,000元，再於17│                              │
│  │      │17時26分許，分別匯款8 │  時50分，至高雄市○○○                              ○
○  ○      ○○00000○○0○00000○ ○  區○○○路00號一甲郵│                              │
│  │      │至000-000000000000號帳│  局提款機，提領5萬元 │                              │
│  │      │戶，再於109年5月24日0 │  。                  │                              │
│  │      │時3分、5分許，陸續匯款│⑵吳坤霖於109年5月24日│                              │
│  │      │4萬9,985元、3萬234元至│  0時3分，至高雄市新興│                              │
│  │      │000-000000000000號帳戶│  區復興二路171號青年 │                              │
│  │      │內。                  │  郵局提款機，持008-30│                              │
│  │      │                      │  0000000000號帳戶金融│                              │
│  │      │                      │  卡提領萬元2萬元，再 │                              │
│  │      │                      │  於0時20分至三多三路1│                              │
│  │      │                      │  53號持上開提款卡提領│                              │
│  │      │                      │  3萬元、3萬元，共計6 │                              │
│  │      │                      │  萬元。              │                              │
├─┼───┼───────────┼───────────┼───────────────┤
││告訴人│機房成員假裝成購物網站│吳坤霖於109年5月24日14│何忠穎犯三人以上共同詐欺取財罪│
│  │洪右芯│客服人員及銀行人員並聯│時51分，持左列帳戶之金│，處有期徒刑壹年壹月。        │
│  │      │絡洪右芯，佯稱「因員工│融卡至高雄市鳳山區海洋│程子恆犯三人以上共同詐欺取財罪│
│  │      │設定訂單錯誤，需依其指│一路127號全家便利商店 │，處有期徒刑壹年壹月。        │
│  │      │示操作」等語，致洪右芯│提款機，提領萬元6萬6,0│呂怡婷犯三人以上共同詐欺取財罪│
│  │      │陷於錯誤，依指示於109 │00元，再於15時53分、54│，處有期徒刑壹年壹月。        │
│  │      │年5月24日14時32分、33 │分至鳳山區林森路203號 │                              │
│  │      │分、35分，匯款4萬9,987│統一超商提款機提領2萬 │                              │
│  │      │元、1萬1,123元、5,123 │元、9,000元。         │                              │
│  │      │元至000-000000000000號│                      │                              │
│  │      │帳戶。                │                      │                              │
├─┼───┼───────────┤                      ├───────────────┤
││告訴人│機房成員假裝成購物網站│                      │何忠穎犯三人以上共同詐欺取財罪│
│  │洪偉傑│客服人員及銀行人員並聯│                      │，處有期徒刑壹年。            │
│  │      │絡洪偉傑，佯稱「因員工│                      │程子恆犯三人以上共同詐欺取財罪│
│  │      │設定錯誤而多設訂單，需│                      │，處有期徒刑壹年。            │
│  │      │依其指示操作」等語，致│                      │呂怡婷犯三人以上共同詐欺取財罪│
│  │      │洪偉傑陷於錯誤，依指示│                      │，處有期徒刑壹年。            │
│  │      │於109年5月24日15時40分│                      │                              │
│  │      │，匯款2萬9,123元至013-│                      │                              │
│  │      │000000000000號帳戶。  │                      │                              │
├─┼───┼───────────┼───────────┼───────────────┤
││告訴人│機房成員假裝成購物網站│由吳坤霖於109年5月24日│何忠穎犯三人以上共同詐欺取財罪│
│  │李東澤│客服人員及銀行人員並聯│21時48分，至高雄市鳳山│，處有期徒刑壹年。            │
│  │      │絡李東澤，佯稱「因員工│區杭州西街111號統一便 │程子恆犯三人以上共同詐欺取財罪│
│  │      │設定訂單錯誤，需依其指│利商店鳳城店提款機，持│，處有期徒刑壹年。            │
│  │      │示操作」等語，致李東澤│左列帳戶金融卡提領3萬 │呂怡婷犯三人以上共同詐欺取財罪│
│  │      │陷於錯誤，依指示於109 │元。                  │，處有期徒刑壹年。            │
│  │      │年5月24日21時18分、47 │                      │                              │
│  │      │分，匯款100元及2萬9,21│                      │                              │
│  │      │3元至000-000000000000 │                      │                              │
│  │      │號帳戶。              │                      │                              │
├─┼───┼───────────┼───────────┼───────────────┤
││告訴人│機房成員假裝成購物網站│由吳坤霖於109年6月3日 │呂怡婷犯三人以上共同詐欺取財罪│
│  │楊勝吉│客服人員及銀行人員並聯│18時48分、49分，至高雄│，處有期徒刑壹年貳月。        │
│  │      │絡楊勝吉，佯稱「因系統│市○○區○○路00號臺灣│                              │
│  │      │出錯將重複扣款，需依其│銀行鳳山分行提款機，持│                              │
│  │      │指示操作匯款」等語，致│左列帳戶金融卡提領10萬│                              │
│  │      │楊勝吉陷於錯誤，依指示│元、4萬7,000元。      │                              │
│  │      │於109年6月3日18時11分 │                      │                              │
│  │      │、15分，匯款9萬9,981元│                      │                              │
│  │      │、4萬6,996元至000-0000│                      │                              │
│  │      │00000000號帳戶。      │                      │                              │
├─┼───┼───────────┼───────────┼───────────────┤
││告訴人│機房成員假裝成購物網站│由吳坤霖於109年6月5日 │呂怡婷犯三人以上共同詐欺取財罪│
│  │莊其真│客服人員及銀行人員並聯│19時16分、17分，至高雄│，處有期徒刑壹年貳月。        │
│  │      │絡莊其真，佯稱「因網路│市○○○路000號彰化銀 │                              │
│  │      │訂單設定出錯將扣款，需│行前鎮分行提款機，持左│                              │
│  │      │依其指示操作匯款」等語│列帳戶金融卡提領3萬元 │                              │
│  │      │，致莊其真陷於錯誤，依│、3萬元，再於19時41分 │                              │
│  │      │指示於109年6月5日18時 │、42分、52分許至高雄市│                              │
│  │      │59分、19時2分、7分，匯│前鎮區永豐路13號彰銀南│                              │
│  │      │款3萬元、3萬元、2萬9,9│高雄分行提款機提領3萬 │                              │
│  │      │89元至000-000000000000│元、3萬元、2萬6,000元 │                              │
│  │      │00號帳戶。            │。                    │                              │
├─┼───┼───────────┤                      ├───────────────┤
││告訴人│機房成員假裝成購物網站│                      │呂怡婷犯三人以上共同詐欺取財罪│
│  │熊惠娟│客服人員及銀行人員並聯│                      │，處有期徒刑壹年。            │
│  │      │絡熊惠娟，佯稱「因人員│                      │                              │
│  │      │設定出錯將重複扣款，需│                      │                              │
│  │      │依其指示操作匯款」等語│                      │                              │
│  │      │，致熊惠娟陷於錯誤，依│                      │                              │
│  │      │指示於109年6月5日19時 │                      │                              │
│  │      │16分，匯款2萬9,989元至│                      │                              │
│  │      │000-00000000000000號帳│                      │                              │
│  │      │戶。                  │                      │                              │
├─┼───┼───────────┤                      ├───────────────┤
││告訴人│機房成員假裝成購物網站│                      │呂怡婷犯三人以上共同詐欺取財罪│
│  │曾巧如│客服人員及銀行人員並聯│                      │，處有期徒刑壹年。            │
│  │      │絡曾巧如，佯稱「因人員│                      │                              │
│  │      │設定錯誤將連續扣款，需│                      │                              │
│  │      │依其指示操作」等語，致│                      │                              │
│  │      │曾巧如陷於錯誤，依指示│                      │                              │
│  │      │於109年6月5日19時44分 │                      │                              │
│  │      │，匯款2萬6,012元至009-│                      │                              │
│  │      │00000000000000號帳戶。│                      │                              │
├─┼───┼───────────┼───────────┼───────────────┤
││告訴人│機房成員假裝成購物網站│由吳坤霖於109年6月5日 │呂怡婷犯三人以上共同詐欺取財罪│
│  │陳宇文│客服人員及銀行人員並聯│22時53分許，至高雄市前│，處有期徒刑壹年貳月。        │
│  │      │絡陳宇文，佯稱「因系統│鎮區瑞隆路482號籬子內 │                              │
│  │      │出錯將重複扣款，需依其│郵局提款機持左列帳戶金│                              │
│  │      │指示操作」等語，致陳宇│融卡提領6萬元。再於同 │                              │
│  │      │文陷於錯誤，依指示於10│日23時02分，至高雄市○○                              ○
○  ○      ○0○0○0○00○00○○00 ○○區○○○路00號五甲郵│                              │
│  │      │分、6月6日0時1分、2分 │局提款機，提領5萬1,000│                              │
│  │      │許，陸續匯款4萬9,987元│元。再於6月6日0時7分、│                              │
│  │      │、2萬5,108元、9萬9,999│8分許，至鳳山區大明路 │                              │
│  │      │元、5萬302元至000-0000│39號新甲郵局提領6萬元 │                              │
│  │      │00000000號帳戶。      │、6萬元。再於0時18分許│                              │
├─┼───┼───────────┤至前鎮區瑞北路39號崗山├───────────────┤
││告訴人│機房成員假裝成購物網站│仔郵局提款機提領3萬元 │呂怡婷犯三人以上共同詐欺取財罪│
│  │孫瑀鴻│客服人員及銀行人員並聯│。                    │，處有期徒刑壹年。            │
│  │      │絡孫瑀鴻，佯稱「因系統│                      │                              │
│  │      │出錯將重複扣款，需依其│                      │                              │
│  │      │指示操作」等語，致孫瑀│                      │                              │
│  │      │鴻陷於錯誤，依指示於10│                      │                              │
│  │      │9年6月5日22時49分、52 │                      │                              │
│  │      │分，陸續匯款2萬9,982元│                      │                              │
│  │      │、6,102元至000-0000000│                      │                              │
│  │      │59160號帳戶。         │                      │                              │
├─┼───┼───────────┼───────────┼───────────────┤
││告訴人│機房成員假裝成購物網站│由吳坤霖於109年6月6日 │呂怡婷犯三人以上共同詐欺取財罪│
│  │林子語│客服人員及銀行人員並聯│16時36分至38分間，至高│，處有期徒刑壹年壹月。        │
│  │      │絡林子語，佯稱「因員工│雄市○○區○○路000號 │                              │
│  │      │設定錯誤將連續扣款，需│提款機，持左列帳戶金融│                              │
│  │      │依其指示操作解除」等語│卡提領5萬元、5萬元及1 │                              │
│  │      │，致林子語陷於錯誤，依│萬9,000元。           │                              │
│  │      │指示於109年6月6日16時 │                      │                              │
│  │      │20分，匯款11萬9,014元 │                      │                              │
│  │      │至000-0000000000000號 │                      │                              │
│  │      │帳戶內。              │                      │                              │
├─┼───┼───────────┼───────────┼───────────────┤
││告訴人│機房成員假裝成購物網站│由吳坤霖於109年6月6日 │呂怡婷犯三人以上共同詐欺取財罪│
│  │邱偉成│客服人員及銀行人員並聯│16時45分至46分間，至高│，處有期徒刑壹年壹月。        │
│  │      │絡邱偉成，佯稱「因員工│雄市三民區大豐二路203 │                              │
│  │      │設定錯誤將多扣款，需依│號義民郵局提款機，持左│                              │
│  │      │其指示操作解除」等語，│列帳戶金融卡提領6萬元 │                              │
│  │      │致邱偉成陷於錯誤，依指│及3萬7,000元。        │                              │
│  │      │示於109年6月6日16時31 │                      │                              │
│  │      │分、35分，分別匯款4萬 │                      │                              │
│  │      │9,987元、3萬7,234元至 │                      │                              │
│  │      │000-00000000000000號帳│                      │                              │
│  │      │戶內。                │                      │                              │
├─┼───┼───────────┼───────────┼───────────────┤
││告訴人│機房成員假裝成購物網站│由吳坤霖於109年6月6日 │呂怡婷犯三人以上共同詐欺取財罪│
│  │康晉睿│客服人員及銀行人員並聯│17時40分間，至高雄市前│，處有期徒刑壹年壹月。        │
│  │      │絡康晉睿，佯稱「因員工│鎮區英德街149號英德街 │                              │
│  │      │設定訂單錯誤將扣款，需│郵局提款機，持左列帳戶│                              │
│  │      │依其指示操作解除」等語│金融卡提領2萬2,000元（│                              │
│  │      │，致康晉睿陷於錯誤，依│康晉睿及蔡明憲遭騙匯入│                              │
│  │      │指示於109年6月6日16時 │5萬1,999元，其中3萬元 │                              │
│  │      │55分，匯款3萬9,987元至│遭不明人士匯至別的帳戶│                              │
│  │      │000-00000000000000號帳│）。                  │                              │
│  │      │戶內。                │                      │                              │
├─┼───┼───────────┤                      ├───────────────┤
││告訴人│機房成員假裝成購物網站│                      │呂怡婷犯三人以上共同詐欺取財罪│
│  │蔡明憲│客服人員及銀行人員並聯│                      │，處有期徒刑壹年。            │
│  │      │絡蔡明憲，佯稱「因員工│                      │                              │
│  │      │刷卡設定錯誤而多付卡費│                      │                              │
│  │      │，需依其指示操作退款」│                      │                              │
│  │      │等語，致蔡明憲陷於錯誤│                      │                              │
│  │      │，依指示於109年6月6日 │                      │                              │
│  │      │17時6分，匯款1萬2,012 │                      │                              │
│  │      │元至000-00000000000000│                      │                              │
│  │      │號帳戶內。            │                      │                              │
├─┼───┼───────────┼───────────┼───────────────┤
││告訴人│機房成員假裝成購物網站│由吳坤霖於109年6月6日 │呂怡婷犯三人以上共同詐欺取財罪│
│  │李欣  │客服人員及銀行人員並聯│18時30分，至高雄市前鎮│，處有期徒刑壹年貳月。        │
│  │      │絡李欣，佯稱「因人員設│區保泰路289號富邦銀行 │                              │
│  │      │定錯誤將多扣款項，需依│前鎮分行提款機，持左列│                              │
│  │      │其指示操作」等語，致李│帳戶金融卡提領5萬元、5│                              │
│  │      │欣陷於錯誤，依指示於10│萬元；再於19時36分，至│                              │
│  │      │9年6月6日18時11分、20 │前鎮區崗山中街159號全 │                              │
│  │      │分、22分許，匯款4萬9,9│家超商瑞東門市提款機提│                              │
│  │      │87元、4萬9,988元、4萬9│領2萬元；再於18時41分 │                              │
│  │      │,989元至000-0000000000│在前鎮區公正路25號統一│                              │
│  │      │55號帳戶。            │超商崗正門市提領2萬元 │                              │
│  │      │                      │；再於18時48分許至前鎮│                              │
│  │      │                      │區瑞福路185號萊爾富超 │                              │
│  │      │                      │商瑞福門市提款機提領  │                              │
│  │      │                      │9,000元。             │                              │
├─┼───┼───────────┼───────────┼───────────────┤
││告訴人│機房成員假裝成貸款人員│程子恆於109年5月22日16│何忠穎犯三人以上共同詐欺取財罪│
│  │游佩鈴│聯絡游佩鈴，佯稱「如需│時23分至25分許，持左列│，處有期徒刑壹年壹月。        │
│  │被害人│貸款則先匯保證金」等語│帳戶提款卡，至高雄市三│程子恆犯三人以上共同詐欺取財罪│
│  │施朝貴│，致游佩鈴陷於錯誤，而│民區中華三路291號第一 │，處有期徒刑壹年壹月。        │
│  │      │依指示請託施朝貴於109 │銀行三民分行提款機提領│                              │
│  │      │年5月22日15時10分，匯 │2萬元、2萬元、2萬元、2│                              │
│  │      │款10萬至000-0000000000│萬元、2萬元。         │                              │
│  │      │7900號帳戶內。        │                      │                              │
└─┴───┴───────────┴───────────┴───────────────┘
 
附表二：
┌─┬───┬───────────┬───────────┬───────────────┐
│編│被害人│    詐騙方式及結果    │  人頭帳戶收受之情形  │        主文（宣告刑）        │
│號│      │                      │                      │                              │
├─┼───┼───────────┼───────────┼───────────────┤
│１│被害人│機房成員假裝為「 MOMO │程子恆於109年5月25日16│何忠穎幫助犯三人以上共同詐欺取│
│  │林淑如│購物」網站及銀行客服人│時14分，至高雄市鳳山區│財罪，處有期徒刑參月，如易科罰│
│  │      │員並聯絡林淑如，向其佯│鳳甲路297號臺灣宅配通 │金，以新臺幣壹仟元折算壹日。  │
│  │      │稱「因訂單錯誤而誤刷卡│，領取邱采柔所寄送之包│程子恆幫助犯三人以上共同詐欺取│
│  │      │，須依其指示操作」，致│裹（內含華南銀行008-64│財罪，處有期徒刑參月，如易科罰│
│  │      │林淑如陷於錯誤，依指示│0000000000號、000-0000│金，以新臺幣壹仟元折算壹日。  │
│  │      │於5月25日22時15分許， │00000000號、郵局700-01│                              │
│  │      │匯款2萬9,985元至邱采柔│000000000000號帳戶提款│                              │
│  │      │000-000000000000號帳戶│卡3張）後，再交給何忠 │                              │
│  │      │號帳戶。              │穎交給後，由其再轉交給│                              │
├─┼───┼───────────┤詐欺集團不詳成員至提款│                              │
│２│被害人│機房成員假裝為購物網站│機提領。              │                              │
│  │郭芸均│人員及銀行客服人員於10│                      │                              │
│  │      │9年5月26日17時6分許， │                      │                              │
│  │      │撥打電話向被害人郭芸均│                      │                              │
│  │      │佯稱係「FM網路賣鞋店家│                      │                              │
│  │      │客服人員」、「土地銀行│                      │                              │
│  │      │客服人員」，因工作人員│                      │                              │
│  │      │疏忽，郭芸均成為店家之│                      │                              │
│  │      │經銷商，必須取消設定云│                      │                              │
│  │      │云，致郭芸均陷於錯誤，│                      │                              │
│  │      │依指示於同日17時42分許│                      │                              │
│  │      │，匯款新臺幣4萬9,989元│                      │                              │
│  │      │至張心慈華南銀行帳號00│                      │                              │
│  │      │0-000000000000號帳戶。│                      │                              │
├─┼───┼───────────┤                      │                              │
│３│告訴人│機房成員假裝為購物網站│                      │                              │
│  │謝怡亘│人員及銀行客服人員於10│                      │                              │
│  │      │9年5月26日17時31分許，│                      │                              │
│  │      │撥打電話向告訴人謝怡亘│                      │                              │
│  │      │佯稱係「MOMO客服」、「│                      │                              │
│  │      │台新銀行人員」，因工作│                      │                              │
│  │      │人員疏失，將經銷商款項│                      │                              │
│  │      │變為其所購買商品之款項│                      │                              │
│  │      │，必須終止付款云云，致│                      │                              │
│  │      │謝怡亘陷於錯誤，而依指│                      │                              │
│  │      │示於同日18時18分許，匯│                      │                              │
│  │      │款2萬2,123元至張心慈華│                      │                              │
│  │      │南銀行帳號000-00000000│                      │                              │
│  │      │6301號帳戶。          │                      │                              │
├─┼───┼───────────┤                      │                              │
│４│告訴人│機房成員假裝為物流網站│                      │                              │
│  │高義霖│人員及銀行客服人員於10│                      │                              │
│  │      │9年5月26日18時27分前某│                      │                              │
│  │      │時，撥打電話向高義霖佯│                      │                              │
│  │      │稱係「物流業者」、「銀│                      │                              │
│  │      │行客服」，因先前購物誤│                      │                              │
│  │      │設為重複訂購，必須取消│                      │                              │
│  │      │錯誤設定等語，致高義霖│                      │                              │
│  │      │陷於錯誤，即依詐騙集團│                      │                              │
│  │      │成員之指示，於同日18時│                      │                              │
│  │      │27分許，匯款1萬9,234元│                      │                              │
│  │      │至張心慈華南銀行帳號00│                      │                              │
│  │      │0-000000000000號帳戶。│                      │                              │
├─┼───┼───────────┼───────────┼───────────────┤
│５│被害人│機房成員假裝為「MOMO購│程子恆於109年5月26日16│何忠穎幫助犯三人以上共同詐欺取│
│  │覺昶上│物」網站及銀行客服人員│時54分，至高雄市仁武區│財罪，處有期徒刑參月，如易科罰│
│  │      │並聯絡覺昶上，向其佯稱│仁和街36號7-11便利商店│金，以新臺幣壹仟元折算壹日。  │
│  │      │「因員工作業疏忽，誤多│，領取王雅惠所寄送之包│程子恆幫助犯三人以上共同詐欺取│
│  │      │刷一筆款項，須配合銀行│裹（內含陽信銀行108-06│財罪，處有期徒刑參月，如易科罰│
│  │      │客服指示以網路銀行匯款│0000000000號帳戶提款卡│金，以新臺幣壹仟元折算壹日。  │
│  │      │方式解除」，致覺昶上陷│）後，交給何忠穎後，由│                              │
│  │      │於錯誤，依指示於5月26 │其再轉交給詐欺集團不詳│                              │
│  │      │日18時10分許、20時32分│成員至提款機提領。    │                              │
│  │      │許、20時37分許，匯款9 │                      │                              │
│  │      │萬9,999元、2萬102元至 │                      │                              │
│  │      │王雅惠000-000000000000│                      │                              │
│  │      │號帳戶。              │                      │                              │
└─┴───┴───────────┴───────────┴───────────────┘